# 孙公司变子公司合并报表处理

提问人：浪蝶 时间：2021-07-19 08:05:07
请教各位：
假如C是B的子公司，B是A的子公司（均为投资设立，该控制关系自设立起即存在），若6.30 A按账面价值收回C公司100%股权，使C由孙公司变子公司，此时，B的合并利润表是否将1-6月数据纳入合并范围？
按准则，同一控制下企业合并母公司需视同期初即控制了子公司，并将1-6月利润表纳入合并，若此时B公司也将1-6月纳入合并，就会造成C公司1-6月数据同时在原控制方和新控制方的报表中反应，是否合理？

回答人：chenyiwei
B的合并利润表应将1-6月数据纳入合并范围。
A在编制合并报表时，如采用分层合并方法的，则因为C的 1 ～ 6 月利润表已纳入B的合并报表，故只应将C的 7 ～ 12 月报表纳入合并，以免重复；或者在A的层面也采用“单层合并法”以避免合并结果重复和人为分拆C的利润表。